---
title: "Quarto - diseño de documentos profesionales en RStudio"
title-block-banner: true
execute: 
  echo: false

# Comments section
comments: 
  utterances: 
    repo:  Cidree/blogComments
---

```{r}
source("../03_scripts/00_courses.R")
```

::: course-banner
```{r}
course_banner(
  price    = "13 €",
  mode     = "Online",
  time     = "15 horas",
  date     = "Siempre Disponible",
  img_file = "../01_figures/00_course_figures/01_quarto.png"
)
```
:::

::: course-link
```{r}
a(class = "text-center btn btn-success course-link--button",
  target = "_blank",
  href = "https://www.udemy.com/course/quarto-diseno-de-documentos-profesionales-en-rstudio/?couponCode=755DDF5A99728F4FBA4F",
  "Apuntarse al Curso")
```
:::

::: course-description
::: course-description--title
## Descripción
:::

::: course-description--text
Bienvenidos al curso de Quarto. En este curso, aprenderemos a utilizar la herramienta innovadora llamada Quarto dentro de RStudio para generar documentos profesionales en formatos como PDF y HTML.

Quarto es una poderosa plataforma que combina la flexibilidad y la facilidad de uso de RMarkdown con la capacidad de crear documentos dinámicos y personalizados. Con Quarto, podrás aprovechar al máximo el lenguaje de programación R y todas sus capacidades estadísticas y gráficas para producir documentos de alta calidad.

A lo largo de este curso, exploraremos las distintas características de Quarto y aprenderemos a generar informes, informes de investigación, y mucho más. Descubriremos cómo combinar texto, código, gráficos y resultados en un solo documento, permitiéndote comunicar tus resultados de manera clara y efectiva.

Además, aprenderemos a personalizar nuestros documentos utilizando plantillas, estilos y opciones de formato para adaptarlos a nuestras necesidades y preferencias. Quarto también nos brinda la posibilidad de colaborar con otros usuarios, facilitando así el trabajo en equipo y la revisión conjunta de documentos, por lo que veremos también una introducción a GitHub, además de la posibilidad de crear una página web a través de este.

Ya seas un científico de datos, un estudiante, un investigador o simplemente alguien interesado en presentar información de manera efectiva, este curso de Quarto te proporcionará las habilidades necesarias para crear documentos profesionales con RStudio.
:::
:::

::: course-description
::: course-description--title
## Requisitos previos
:::

::: course-description--text
Se requiere un nivel básico de programación en R, aunque para sacarle mayor provecho se recomienda nivel intermedio.
:::
:::

::: {.course-curriculum .column-screen}
::: course-description--title
## Contenidos del Curso
:::

```{r}
# Introducción --------------------------------------------------------------------
course_block(
  section_name = "Introducción",
  id_accordion = "acc_qes_01",
  id_heading   = "head_qes_01",
  id_collapse  = "col_qes_01",
  
  strong("Sección 1 - Introducción al curso"),
  tags$ul(
    tags$li("Introducción al curso"),
    tags$li("Configuración del entorno"),
    tags$li("Primeros pasos en Quarto"),
    tags$li("Material del curso")
  )
)

# Conceptos básicos de Markdown --------------------------------------------------
course_block(
  section_name = "SECCIÓN 02 - Conceptos básicos de Markdown",
  id_accordion = "acc_qes_02",
  id_heading   = "head_qes_02",
  id_collapse  = "col_qes_02",
  
  strong("Sección 2 - Conceptos básicos de Markdown"),
  tags$ul(
    tags$li("Introducción al lenguaje Markdown"),
    tags$li("Uso del editor visual"),
    tags$li("Sintaxis Markdown"),
    tags$li("Introducir ecuaciones mediante LaTeX")
  )
)

# YAML  --------------------------------------------------
course_block(
  section_name = "SECCIÓN 03 - YAML Y opciones de código",
  id_accordion = "acc_qes_03",
  id_heading   = "head_qes_03",
  id_collapse  = "col_qes_03",
  
  strong("Sección 3 - YAML Y opciones de código"),
  tags$ul(
    tags$li("Introducción a YAML"),
    tags$li("Diseño del documento"),
    tags$li("Opciones de código"),
    tags$li("Plantillas"),
    tags$li("Opciones de figuras y tablas"),
    tags$li("Bibliografía y referencias cruzadas")
  )
)

# Markdown Avanzado  ---------------------------------------
course_block(
  section_name = "SECCIÓN 04 - Markdown Avanzado",
  id_accordion = "acc_qes_04",
  id_heading   = "head_qes_04",
  id_collapse  = "col_qes_04",
  
  strong("Sección 4 - Markdown Avanzado"),
  tags$ul(
    tags$li("Notas al pie"),
    tags$li("Uso de shortcode"),
    tags$li("Crear diagramas a través de Mermaid"),
    tags$li("Introducción a HTML y CSS"),
    tags$li("Selectores HTML"),
    tags$li("Uso del inspector de Google")
  )
)

# Portadas y LaTeX ---------------------------------------
course_block(
  section_name = "SECCIÓN 05 - Portadas y LaTeX",
  id_accordion = "acc_qes_05",
  id_heading   = "head_qes_05",
  id_collapse  = "col_qes_05",
  
  strong("Sección 5 - Portadas y LaTeX"),
  tags$ul(
    tags$li("Generar portadas"),
    tags$li("Uso básico del lenguaje LaTeX"),
    tags$li("Extensiones de Quarto para portadas")
  )
)

# Compartir --------------------------------------------
course_block(
  section_name = "SECCIÓN 06 - Compartir",
  id_accordion = "acc_qes_06",
  id_heading   = "head_qes_06",
  id_collapse  = "col_qes_06",
  
  strong("Sección 6 - Compartir"),
  tags$ul(
    tags$li("Plataformas para compartir"),
    tags$li("Quarto Pub"),
    tags$li("Introducción a Git y GitHub"),
    tags$li("Uso básico de Git desde la línea de comandos"),
    tags$li("Compartir con GitHub pages")
  )
)

```
:::

::: course-description
::: course-description--title
## Resultados del Curso
:::

::: course-description--text
-   Utilizar Quarto a través del editor visual

-   Crear documentos PDF y HTML a través de RStudio

-   Conceptos básicos y avanzados del lenguaje Markdown

-   Aspectos básicos de los lenguajes CSS, HTML y LaTeX

-   Generar documentos con imágenes, tablas, bibliografía, referencias cruzadas...

-   Compartir resultados a través de Quarto Pub y GitHub

-   Aprender a utilizar Git y GitHub
:::
:::
