---
title: "Introducción a Análisis y Visualización de Datos en R [2023]"
title-block-banner: true
execute: 
  echo: false
---

```{r}
source("../03_scripts/00_courses.R")
```

::: course-banner
```{r}
course_banner(
  price    = "13 €",
  mode     = "Online",
  time     = "20 horas",
  date     = "Siempre Disponible",
  img_file = "../01_figures/00_course_figures/02_analisis_datos.png"
)
```
:::

::: course-link
```{r}
a(class = "text-center btn btn-success course-link--button",
  target = "_blank",
  href = "https://www.udemy.com/course/introduccion-a-analisis-y-visualizacion-de-datos-en-r-2023/?couponCode=8631464F84A88E393D9E", 
  "Apuntarse al Curso")
```
:::

::: course-description
::: course-description--title
## Descripción
:::

::: course-description--text
Bienvenidos a este curso de introducción a R.

Este curso está indicado para personas de nivel principiante e intermedio, y para aquellos usuarios que quieran aprender a utilizar R con las herramientas más actuales.

En este curso aprenderéis a utilizar el lenguaje de programación R utilizando datos reales. Esto es algo crucial, ya que el uso de datos reales os ayudará a ver como vamos afrontando los problemas que van apareciendo a lo largo del ciclo del análisis de datos.

En este curso aprenderéis a programar en R programando. En los más de 100 vídeos de este curso, apenas 10 vídeos serán clases teóricas para explicar ciertos conceptos que lo merecen, mientras que el resto serán vídeos de código. Aprenderéis técnicas que se utilizan en 2023, con las últimas actualizaciones de los paquetes utilizados.
:::
:::

::: course-description
::: course-description--title
## Requisitos previos
:::

::: course-description--text
No se necesitan requisitos previos.
:::
:::

::: {.course-curriculum .column-screen}
::: course-description--title
## Contenidos del Curso
:::

```{r}
# Introducción --------------------------------------------------------------------
course_block(
  section_name = "Introducción",
  id_accordion = "acc_daes_01",
  id_heading   = "head_daes_01",
  id_collapse  = "col_daes_01",
  strong("Sección 00 - Introducción al curso"),
  tags$ul(
    tags$li("Introducción al curso"),
    tags$li("Configuración del entorno"),
    tags$li("Material del curso")
  )
)

# Comenzado ----------------------------------------------------------------------
course_block(
  section_name = "SECCIÓN 1: Comenzando",
  id_accordion = "acc_daes_02",
  id_heading   = "head_daes_02",
  id_collapse  = "col_daes_02",
  strong("Sección 01 - Comenzando"),
  tags$ul(
    tags$li("Interfaz de RStudio"),
    tags$li("Instalar y leer paquetes"),
    tags$li("Tipos de dato y estructuras de datos"),
    tags$li("Indexar con base R"),
    tags$li("Ficheros"),
    tags$li("Leer y exportar formatos básicos")
  )
)
# Tidyverse --------------------------------------------------------------------
course_block(
  section_name = "SECCIÓN 2: Manipulación de datos",
  id_accordion = "acc_daes_03",
  id_heading   = "head_daes_03",
  id_collapse  = "col_daes_03",
  strong("Sección 02A - Datos de trabajo"),
  tags$ul(
    tags$li("Datos de trabajo")
  ),
  
  strong("Sección 02B - Manipulación de datos con dplyr y tidyr"),
  tags$ul(
    tags$li("Manipulación de datos básico (select, filter, mutate ...)"),
    tags$li("Uso de los paquetes dplyr y tidyr"),
    tags$li("Uso de verbos predicado"),
    tags$li("Transformación de datos"),
    tags$li("Uniones (left join, right join, ...)"),
    tags$li("Funciones CASE WHEN"),
    tags$li("Formato largo y formato ancho"),
    tags$li("Manipulación de datos avanzado")
  ),
  
  strong("Sección 02C - Manipulación de strings"),
  tags$ul(
    tags$li("Manipulación de datos de tipo cadena de texto"),
    tags$li("Uso del paquete stringr"),
    tags$li("Corrección de errores y preparación de datos"),
    tags$li("Funciones vectorizadas"),
    tags$li("Detección de casos"),
    tags$li("Separar/unir columnas con tidyr"),
  ),
  
  strong("Sección 02D - Manipulación de variables categóricas"),
  tags$ul(
    tags$li("Manipulación de datos de tipo categórico"),
    tags$li("Uso del paquete forcats"),
    tags$li("Definición de factor"),
    tags$li("Modificación de valores de factores"),
    tags$li("Reordenar factores"),
    tags$li("Valores ausentes"),
  ),
  
  strong("Sección 02E - Fechas con lubridate"),
  tags$ul(
    tags$li("Manipulación de datos de tipo fecha"),
    tags$li("Uso del paquete lubridate"),
    tags$li("Componentes de una fecha"),
    tags$li("Análisis de fechas")
  ),
  
)

# Visualización --------------------------------------------------------------------
course_block(
  section_name = "SECCIÓN 3: Visualización con ggplot2",
  id_accordion = "acc_daes_04",
  id_heading   = "head_daes_04",
  id_collapse  = "col_daes_04",
  
  strong("Sección 03 - Visualización con ggplot2"),
  tags$ul(
    tags$li("Gramática de gráficos"),
    tags$li("Estructura de gráficos"),
    tags$li("Gráficos múltiples"),
    tags$li("Geometrías: histogramas, líneas, boxplot, ..."),
    tags$li("Extensiones de ggplot2")
  ),
  
  
)

# Programacion funcional ----------------------------------------------------------------
course_block(
  section_name = "SECCIÓN 4: Programación funcional",
  id_accordion = "acc_daes_05",
  id_heading   = "head_daes_05",
  id_collapse  = "col_daes_05",
  
  strong("Sección 04A - Funciones"),
  tags$ul(
    tags$li("Crear funciones simples y avanzadas"),
    tags$li("Tipos de argumentos: nombrados y no nombrados"),
    tags$li("Exportar funciones")
  ),
  
  strong("Sección 04B - purrr"),
  tags$ul(
    tags$li("Uso del paquete purrr"),
    tags$li("Iteraciones con funciones map"),
    tags$li("Funciones map vs for loop"),
    tags$li("Funciones anónimas"),
    tags$li("Funciones de reducción")
  ),
  
  strong("Sección 04C - Funciones avanzadas"),
  tags$ul(
    tags$li("Función que genera un heatmap dinámico"),
    tags$li("Función para correlation funnel")
  ),
  
  
)

# Quarto --------------------------------------------------------------------
course_block(
  section_name = "SECCIÓN 5: Compartir",
  id_accordion = "acc_daes_06",
  id_heading   = "head_daes_06",
  id_collapse  = "col_daes_06",
  
  strong("Sección 05 - Compartir con Quarto"),
  tags$ul(
    tags$li("Introducción a Quarto"),
    tags$li("Generación de un reporte con las funciones previas")
  )
  
  
)
```
:::
