---
title: "Introducción a Análisis de Datos Espaciales en R"
title-block-banner: true
execute: 
  echo: false

# Comments section
comments: 
  utterances: 
    repo:  Cidree/blogComments
---

```{r}
source("../03_scripts/00_courses.R")
```

::: course-banner
```{r}
course_banner(
  price    = "13 €",
  mode     = "Online",
  time     = "20 horas",
  date     = "Siempre Disponible",
  img_file = "../01_figures/00_course_figures/03_intro_spatial_data.png"
)
```
:::

::: course-link
```{r}
a(class = "text-center btn btn-success course-link--button",
  target = "_blank",
  href = "https://www.udemy.com/course/introduccion-a-analisis-de-datos-espaciales-en-r/?couponCode=AF8EF2B4A7F7E24A1D42",
  "Apuntarse al Curso")
```
:::

::: course-description
::: course-description--title
## Introducción del curso
:::
:::

{{< video https://www.youtube.com/watch?v=bB67ycZE4kE >}}

::: course-description
::: course-description--title
## Descripción
:::

::: course-description--text
¡Bienvenido a mi curso de Análisis de Datos Espaciales en R!

Este curso está diseñado para personas de nivel principiante e intermedio que desean aprender todo lo necesario sobre el análisis de datos espaciales utilizando el lenguaje de programación R. Nos enfocaremos en los paquetes más actuales y prácticas para trabajar con datos espaciales reales. En total utilizaremos 27 paquetes de R distintos, por lo que será un curso intenso, pero muy completo.

Aquí abajo tienes un ejemplo de lo que aprenderás a realizar en este curso:
:::
:::

```{=html}
<iframe src="../01_figures/01_html/poblacion_spain.html" width="800" height="600"></iframe>
```
::: course-description
::: course-description--title
## Requisitos previos
:::

::: course-description--text
-   Conocimientos básicos de R

-   Estar familiarizado con funciones del tidyverse, incluyendo gráficos básicos con ggplot2 y pipeline (ver curso [introducción a análisis y visualización de datos en R](https://adrian-cidre.com/02_courses/01_data_analysis_es.html))
:::
:::

::: {.course-curriculum .column-screen}
::: course-description--title
## Contenidos del Curso
:::

```{r}
# Introducción --------------------------------------------------------------------
course_block(
  section_name = "Introducción",
  id_accordion = "acc_qes_01",
  id_heading   = "head_qes_01",
  id_collapse  = "col_qes_01",
  
  strong("Introducción al curso"),
  tags$ul(
    tags$li("Introducción al curso"),
    tags$li("Configuración del entorno"),
    tags$li("Material del curso")
  )
)

# 01. Introduccion datos espaciales ---------------------------
course_block(
  section_name = "SECCIÓN 01 - Introducción a Datos Espaciales",
  id_accordion = "acc_qes_02",
  id_heading   = "head_qes_02",
  id_collapse  = "col_qes_02",
  
  ## Teoría
  strong("Teoría"),
  tags$ul(
    tags$li("Datos espaciales vs Datos no espaciales"),
    tags$li("Geometrías en datos vectoriales"),
    tags$li("Simple features"),
    tags$li("Formatos comunes"),
    tags$li("QUIZ 1")
  ),
  
  ## Práctica
  strong("Práctica"),
  tags$ul(
    tags$li("Descarga de datos espaciales"),
    tags$li("Análisis exploratorio de datos"),
    tags$li("Importar/Exportar datos espaciales"),
    tags$li("Propiedades de datos vectoriales")
  ),
  
  ## Challenge
  strong("Challenge 01")
)

# 02. CRS  --------------------------------------------------
course_block(
  section_name = "SECCIÓN 02 - Sistemas de Referencia de Coordenadas",
  id_accordion = "acc_qes_03",
  id_heading   = "head_qes_03",
  id_collapse  = "col_qes_03",
  
  ## Teoría
  strong("Teoría"),
  tags$ul(
    tags$li("Importancia de los CRS"),
    tags$li("CRS, coordenadas, georreferenciación"),
    tags$li("CRS geográficos vs CRS proyectados"),
    tags$li("Proyecciones"),
    tags$li("Códigos EPSG, proj4, WKT ..."),
    tags$li("QUIZ 2")
  ),
  
  ## Práctica
  strong("Práctica"),
  tags$ul(
    tags$li("Explorar CRS"),
    tags$li("Transformación de CRS"),
    tags$li("Asignación de CRS"),
    tags$li("Transformaciones al vuelo"),
    tags$li("Primer mapa web")
  ),
  
  ## Challenge
  strong("Challenge 02")
)

# 03. Operaciones con geometrías  ---------------------------------------
course_block(
  section_name = "SECCIÓN 03 - Operaciones con geometrías",
  id_accordion = "acc_qes_04",
  id_heading   = "head_qes_04",
  id_collapse  = "col_qes_04",
  
  ## Teoría
  strong("Teoría"),
  tags$ul(
    tags$li("Predicados espaciales"),
    tags$li("Medidas de geometrías"),
    tags$li("Transformaciones unarias"),
    tags$li("Transformaciones binarias"),
    tags$li("Otras operaciones"),
    tags$li("QUIZ 3")
  ),
  
  ## Práctica
  strong("Práctica"),
  tags$ul(
    tags$li("Funciones predicado para contar elementos"),
    tags$li("Filtros espaciales"),
    tags$li("Uniones espaciales"),
    tags$li("Mediciones espaciales"),
    tags$li("Transformaciones (centroide, buffer ...)"),
    tags$li("Descargar mapa de España desde R")
  ),
  
  ## Challenge
  strong("Challenge 03")
)

# 04. Datos raster ---------------------------------------
course_block(
  section_name = "SECCIÓN 04 - Datos Raster",
  id_accordion = "acc_qes_05",
  id_heading   = "head_qes_05",
  id_collapse  = "col_qes_05",
  
  ## Teoría
  strong("Teoría"),
  tags$ul(
    tags$li("Definición de datos raster"),
    tags$li("Tipos de resolución"),
    tags$li("Introducción a la teledetección"),
    tags$li("Operaciones comunes"),
    tags$li("Cálculo de índices de vegetación (NDVI, SAVI)"),
    tags$li("QUIZ 4")
  ),
  
  ## Práctica
  strong("Práctica"),
  tags$ul(
    tags$li("Exploración de datos raster"),
    tags$li("Descargar Modelo Digital de Elevaciones (DEM)"),
    tags$li("Raster derivados del DEM"),
    tags$li("Operaciones comunes (cortar, reclasificar ...)"),
    tags$li("Operaciones aritméticas con raster"),
    tags$li("Cálculo de índices de vegetación (NDVI, SAVI)"),
    tags$li("Generar composiciones RGB y falso color")
  ),
  
  ## Challenge
  strong("Challenge 04")
)

# 05. Mapas  --------------------------------------------
course_block(
  section_name = "SECCIÓN 05 - Mapas con ggplot2",
  id_accordion = "acc_qes_06",
  id_heading   = "head_qes_06",
  id_collapse  = "col_qes_06",
  
  strong("Mapas"),
  tags$ul(
    tags$li("Población de España por municipios"),
    tags$li("Oso pardo en Picos de Europa I"),
    tags$li("Oso pardo en Picos de Europa II"),
    tags$li("Ríos de Galicia"),
    tags$li("Oso andino en Perú"),
    tags$li("Severidad de incendio de Tenerife (2023)")
  )
)

# 06. Mapas web -----------------------------------------
course_block(
  section_name = "SECCIÓN 06 - Mapas Web con mapview",
  id_accordion = "acc_qes_07",
  id_heading   = "head_qes_07",
  id_collapse  = "col_qes_07",
  
  strong("Mapas Web"),
  tags$ul(
    tags$li("Población de España por municipios"),
    tags$li("Oso pardo en Picos de Europa"),
    tags$li("Ríos de Galicia"),
    tags$li("Oso andino en Perú"),
    tags$li("Severidad de incendio de Tenerife (sincronizado)"),
    tags$li("Severidad de incendio de Tenerife (side by side)")
  )
)

```
:::

::: course-description
::: course-description--title
Qué incluye el curso
:::

::: course-description--text
-   150 lecciones

-   15 horas de vídeo

-   Todo el material del curso

-   Clases teóricas, prácticas, cuestionarios y ejercicios propuestos

-   Bibliografía adicional
:::
:::

::: course-description
::: course-description--title
## Resultados del Curso
:::

::: course-description--text
-   Analizar datos vectoriales y datos raster

-   Descarga de datos espaciales en R

-   Operaciones comunes sobre datos vectoriales y sobre datos raster

-   Georreferenciar datos

-   Transformaciones de CRS

-   Generar mapas y mapas web asombrosos
:::
:::
