---
pagetitle: "Cursos | Intro R"
title-block-banner: false
execute: 
  echo: false
format: 
  html:
    grid: 
      body-width: 1000px
editor_options: 
  chunk_output_type: console
---

```{r}
#| include: false
use("readr", "read_csv")
use("dplyr", c("filter", "mutate"))
use("stringr", "str_detect")
```

```{r}
source("../assets/scripts/00_courses.R")
course_title <- "Introducción a Análisis y Visualización de Datos en R"
```

```{r}
create_course_button(
  enrollment_url  = data_analysis_coupon,
  trigger_height  = 400,
  button_text     = "Matricúlate"
)
```

::: {.column-screen .mb-3}
```{r}
create_banner(
  title = course_title,
  text  = "Curso de iniciación al análisis de datos con R en RStudio. Aprenderás a utilizar R desde 0, con énfasis en los paquetes del ecosistema tidyverse.",
  background_image = "../assets/figures/00_course_figures/02_analisis_datos.png",
  price = coupon_price, 
  mode  = "Online", 
  time  = "30h", 
  date  = "Siempre disponible",
  lang  = "es"
)
```
:::

## Descripción {.course-description}

Este curso es una introducción práctica al análisis y visualización de datos utilizando R, una de las herramientas más potentes y versátiles en el ámbito de la ciencia de datos. A lo largo del curso, aprenderás desde los aspectos más básicos —como el uso de RStudio, la instalación de paquetes y la manipulación de archivos— hasta técnicas más avanzadas que permiten transformar, explorar y visualizar conjuntos de datos de forma eficiente.

El curso se estructura en cinco secciones principales. Comenzarás familiarizándote con el entorno de trabajo y los tipos de datos en R. Luego, mediante el ecosistema `tidyverse`, aprenderás a manipular datos con `dplyr`, `tidyr`, `stringr`, `forcats` y `lubridate`, adquiriendo habilidades clave para preparar y transformar datos. Posteriormente, explorarás el paquete `ggplot2` para construir gráficos que comuniquen información de manera clara. También se incluye una introducción a la programación funcional con `purrr`, para automatizar tareas y crear funciones reutilizables. Finalmente, aprenderás a documentar y compartir resultados con Quarto, generando informes dinámicos y reproducibles.

## Requisitos previos {.course-description}

Este curso está diseñado tanto para personas sin experiencia previa en R como para quienes buscan mejorar dominio en el análisis de datos.

## Contenidos del Curso {.course-description}

En esta sección puedes ver un resumen no exhaustivo de lo que verás en este curso.

```{r}
course_data <- list(
  list(
    title = "Tema 1 - Introducción al curso",
    topics = c(
      "Introducción al curso",
      "Configuración del entorno",
      "Material del curso"
    )
  ),
  list(
    title = "Tema 2 - Comenzando",
    topics = c(
      "Interfaz de RStudio",
      "Instalar y cargar paquetes",
      "Datos y estructuras de datos",
      "Indexar con base R",
      "Ficheros",
      "Leer/Exportar"
    )
  ),
  list(
    title = "Tema 3 - Manipulación de datos",
    topics = c(
      "Paquete dplyr",
      "Manejo básico de datos (select, filter, mutate..)",
      "Verbos predicado",
      "Transformación de datos",
      "Uniones (joins)",
      "Case when",
      "Formatos largo y ancho",
      "Manejo avanzado de datos"
    )
  ),
  list(
    title = "Tema 4 - Cadenas de texto",
    topics = c(
      "Paquete stringr",
      "Manejo básico de datos tipo string",
      "Funciones vectorizadas",
      "Separar/unir columnas con tidyr"
    )
  ),
  list(
    title = "Tema 5 - Variables categóricas",
    topics = c(
      "Paquete forcats",
      "Factor vs Character",
      "Reordenar factores",
      "Valores ausentes"
    )
  ),
  list(
    title = "Tema 6 - Fechas",
    topics = c(
      "Paquete lubridate",
      "Componentes de una fecha",
      "Análisis de fechas"
    )
  ),
  list(
    title = "Tema 7 - Visualización",
    topics = c(
      "Paquete ggplot",
      "Gramática de gráficos",
      "Estructura de gráficos",
      "Gráficos múltiples (facetas)",
      "Gráficos interactivos",
      "Geometrías: histogramas, líneas, boxplot..",
      "Extensiones de ggplot2"
    )
  ),
  list(
    title = "Tema 8 - Funciones",
    topics = c(
      "Creas funciones simples y avanzadas",
      "Tipos de argumentos de una función",
      "Exportar funciones"
    )
  ),
  list(
    title = "Tema 9 - Programación funcional",
    topics = c(
      "Paquete purrr",
      "Iteraciones sobre funciones",
      "Map vs For loop",
      "Funciones anónimas",
      "Funciones de reducción"
    )
  ),
  list(
    title = "Tema 10 - Funciones avanzadas",
    topics = c(
      "Función que genera un heatmap dinámico",
      "Función para correlation funnel"
    )
  ),
  list(
    title = "Tema 11 - Compartir con Quarto",
    topics = c(
      "Breve introducción a Quarto",
      "Generación de reporte"
    )
  )
)

create_course_structure(
  course_title, 
  course_data
)

```

## Qúe incluye el curso {.course-description}

-   120 lecciones

-   15 horas de vídeo

-   Todo el material del curso

-   Clases teóricas y prácticas

-   Bibliografía adicional

-   Respuesta rápida a las dudas de los alumnos

## Qué aprenderás {.course-description}

Aprenderás a utilizar el lenguaje de programación R para análisis y visualización de datos. Comenzarás manejando datos sencillos, y terminarás realizando transformaciones cada vez más complejas utilizando ejemplos reales. Concretamente aprenderás a:

-   Principios básicos de programación en R

-   Tipos de dato y estructuras de datos en R

-   Manipular ficheros desde R

-   Organización del directorio de trabajo y de los scripts

-   Aprender a utilizar los paquetes de R más importantes (dplyr, ggplot2, tidyr, fs, ...)

-   Manejar datos de tipo cadena de texto con stringr

-   Introducción a expresiones regulares

-   Manejar datos de tipo categórico con forcats

-   Generar gráficos a través de ggplot2

-   Generar gráficos interactivos

-   Entender la gramática de gráficos

-   Utilizar extensiones de ggplot2

-   Generar y exportar funciones

-   Programación funcional con purrr

-   Iteraciones

-   Compartir resultados a través de Quarto

## Testimonios {.course-description}

```{r}
## read reviews and rename columns
reviews_tbl <- suppressMessages(read_csv("../assets/data/udemy_reviews_202508.csv"))
names(reviews_tbl) <- 
  c("course_title", "student_name", "date_created", "rating", "review_text")

## filter current course
reviews_tbl <- reviews_tbl |> 
  filter(str_detect(course_title, "Introducción a Análisis y Visualización de Datos en R")) |>
  mutate(date_created = as.Date(date_created))
```

Aquí se muestran todos los testimonios que han dejado los estudiantes de este curso (positivos y negativos).

```{r}
create_star_rating(
  rating       = round(mean(reviews_tbl$rating), 1),
  title        = "Valoración Promedio",
  num_reviews  = nrow(reviews_tbl)
)
```

```{r}
## prepare for current course
reviews_with_comment_tbl <- reviews_tbl |> 
  filter(!is.na(review_text)) 
```

```{r}
create_reviews_section(reviews_with_comment_tbl)
```
