---
pagetitle: "Cursos | GIS R"
title-block-banner: false
execute: 
  echo: false
format: 
  html:
    grid: 
      body-width: 1000px
editor_options: 
  chunk_output_type: console
---

```{r}
#| include: false
use("readr", "read_csv")
use("dplyr", c("filter", "mutate"))
```

```{r}
source("../assets/scripts/00_courses.R")
course_title <- "Introducción a Análisis de Datos Espaciales y SIG en R"
```

```{r}
create_course_button(
  enrollment_url  = gis_spanish_coupon,
  trigger_height  = 400,
  button_text     = "Matricúlate"
)
```

::: {.column-screen .mb-3}
```{r}
create_banner(
  title = course_title,
  text  = "Curso de iniciación al análisis de datos espaciales con R. Aprenderás a analizar, transformar y mapear datos espaciales, tanto vectoriales como raster utilizando paquetes como `sf` y `terra`.",
  background_image = "../assets/figures/00_course_figures/banner-gis.png",
  price = coupon_price, 
  mode  = "Online", 
  time  = "30h", 
  date  = "Siempre disponible",
  lang  = "es"
)
```
:::

## Introducción al curso {.course-description}

{{< video https://www.youtube.com/watch?v=bB67ycZE4kE height="300" aspect-ratio="16x9" >}}

## Descripción {.course-description}

Este curso es una introducción práctica al análisis y visualización de datos espaciales en R. A través de una combinación de teoría, ejercicios prácticos y retos aplicados, aprenderás a trabajar con datos vectoriales y raster, entender sistemas de referencia de coordenadas (CRS), realizar operaciones espaciales y crear mapas tanto estáticos como interactivos. El curso utiliza paquetes clave del ecosistema R como `sf`, `terra`, `ggplot2` y `mapview`. Está estructurado en clases teóricas con cuestionarios, clases prácticas, y ejercicios prácticos propuestos al alumno para poner en práctica lo aprendido.

Comenzarás comprendiendo qué son los datos espaciales y cómo se diferencian de los datos no espaciales. A lo largo del curso, desarrollarás habilidades para transformar geometrías, analizar capas raster, calcular índices como el NDVI, y representar fenómenos geográficos en mapas. Al finalizar, serás capaz de realizar tus propios análisis de datos espaciales y compartir resultados a través de mapas web dinámicos.

## Requisitos previos {.course-description}

-   Conocimientos básicos de R

-   Estar familiarizado con funciones del `tidyverse`, incluyendo gráficos básicos con `ggplot2` y pipeline (ver curso [introducción a análisis y visualización de datos en R](https://adrian-cidre.com/courses/01_data_analysis_es.html){target="_blank"})

## Contenidos del Curso {.course-description}

En esta sección puedes ver un resumen no exhaustivo de lo que verás en este curso.

```{r}
course_data <- list(
  list(
    title = "Tema 1 - Introducción al curso",
    topics = c(
      "Introducción al curso",
      "Configuración del entorno",
      "Material del curso"
    )
  ),
  list(
    title = "Tema 2a - Datos espaciales (teoría)",
    topics = c(
      "Datos espaciales vs Datos no espaciales",
      "Geometrías",
      "Simple features",
      "Formatos vectoriales"
    )
  ),
  list(
    title = "Tema 2b - Datos espaciales (práctica)",
    topics = c(
      "Descarga de datos espaciales",
      "Análisis exploratorio",
      "Importar/Exportar",
      "Propiedades",
      "CHALLENGE 01 - ejericicos propuestos"
    )
  ),
  list(
    title = "Tema 3a - Sistemas de Referencia de Coordenadas (teoría)",
    topics = c(
      "Importancia CRS",
      "CRS, coordenadas, georreferenciación",
      "CRS geográficos vs CRS proyectados",
      "Proyecciones",
      "Códigos EPSG, proj4, WKT..."
    )
  ),
  list(
    title = "Tema 3b - Sistemas de Referencia de Coordenadas (práctica)",
    topics = c(
      "Explorar CRS",
      "Transformación de CRS",
      "Asignación de CRS",
      "Transformaciones al vuelo",
      "Mapas web",
      "CHALLENGE 02 - ejericicos propuestos"
    )
  ),
  list(
    title = "Tema 4a - Operaciones con geometrías (teoría)",
    topics = c(
      "Predicados espaciales",
      "Medidas de geometrías",
      "Transformaciones unarias",
      "Transformaciones binarias",
      "Otras operaciones"
    )
  ),
  list(
    title = "Tema 4b - Operaciones con geometrías (práctica)",
    topics = c(
      "Funciones predicado",
      "Filtros espaciales",
      "Uniones espaciales",
      "Mediciones espaciales",
      "Transformaciones (centroide, buffer..)",
      "CHALLENGE 03 - ejericicos propuestos"
    )
  ),
  list(
    title = "Tema 5a - Datos Raster (teoría)",
    topics = c(
      "Definición datos raster",
      "Tipos de resolución",
      "Breve introducción a teledetección",
      "Operaciones comunes con datos raster",
      "Índices de vegetación"
    )
  ),
  list(
    title = "Tema 5b - Datos Raster (práctica)",
    topics = c(
      "Exploración de datos raster",
      "Descarga Modelo Digital de Elevaciones (DEM)",
      "Derivados del DEM",
      "Cortar, reclasificar...",
      "Operaciones aritméticas",
      "Cálculo de índices de vegetación",
      "Composiciones RGB y falso color",
      "CHALLENGE 04 - ejericicos propuestos"
    )
  ),
  list(
    title = "Tema 6 - Mapas estáticos",
    topics = c(
      "Mapa 01 - Población de España por municipios",
      "Mapa 02a - Oso pardo en Picos de Europa I",
      "Mapa 02b - Oso pardo en Picos de Europa II",
      "Mapa 03 - Ríos de Galicia",
      "Mapa 04 - Oso andino en Perú",
      "Mapa 05 - Severidad incendio de Tenerife (2023)"
    )
  ),
  list(
    title = "Tema 7 - Mapas Web",
    topics = c(
      "Mapa 01 - Población de España por municipios",
      "Mapa 02 - Oso pardo en Picos de Europa",
      "Mapa 03 - Ríos de Galicia",
      "Mapa 04 - Oso andino en Perú",
      "Mapa 05a - Severidad incendio de Tenerife (sincronizado)",
      "Mapa 05b - Severidad incendio de Tenerife (side by side)"
    )
  )
)

create_course_structure(
  course_title, 
  course_data
)

```

## Qúe incluye el curso {.course-description}

-   150 lecciones

-   15 horas de vídeo

-   Todo el material del curso

-   Clases teóricas, prácticas, cuestionarios y ejercicios propuestos

-   Bibliografía adicional

-   Respuesta rápida a las dudas de los alumnos

## Qué aprenderás {.course-description}

Aprenderás a analizar datos espaciales en R, siendo RStudio tu nuevo Sistema de Información Geográfica. Concretamente aprenderás a:

-   Paquetes más importantes en el entorno SIG en R

-   Analizar datos vectoriales y datos raster

-   Descarga de datos espaciales en R

-   Operaciones comunes sobre datos vectoriales y sobre datos raster

-   Georreferenciar datos

-   Transformaciones de CRS

-   Generar mapas y mapas web como el siguiente:

```{=html}
<iframe src="../assets/html/poblacion_spain.html" width="700" height="500"></iframe>
```

## Testimonios {.course-description}

```{r}
## read reviews and rename columns
reviews_tbl <- suppressMessages(read_csv("../assets/data/udemy_reviews_202508.csv"))
names(reviews_tbl) <- 
  c("course_title", "student_name", "date_created", "rating", "review_text")

## filter current course
reviews_tbl <- reviews_tbl |> 
  filter(grepl("Introducción a Análisis de Datos Espaciales y SIG en R", course_title)) |>
  mutate(date_created = as.Date(date_created))
```

Aquí se muestran todos los testimonios que han dejado los estudiantes de este curso (positivos y negativos).

```{r}
create_star_rating(
  rating       = round(mean(reviews_tbl$rating), 1),
  title        = "Valoración Promedio",
  num_reviews  = nrow(reviews_tbl)
)
```

```{r}
## prepare for current course
reviews_with_comment_tbl <- reviews_tbl |> 
  filter(!is.na(review_text)) 
```

```{r}
create_reviews_section(reviews_with_comment_tbl)
```
