---
pagetitle: "Cursos | Ecología R"
title-block-banner: false
execute: 
  echo: false
format: 
  html:
    grid: 
      body-width: 1000px
editor_options: 
  chunk_output_type: console
---

```{r}
#| include: false
use("readr", "read_csv")
use("dplyr", c("filter", "mutate"))
```

```{r}
source("../assets/scripts/00_courses.R")
course_title <- "Ecología espacial aplicada en R"
```

```{r}
create_course_button(
  enrollment_url  = spatial_ecology_coupon,
  trigger_height  = 400,
  button_text     = "Matricúlate"
)
```

::: {.column-screen .mb-3}
```{r}
create_banner(
  title = course_title,
  text  = "Análisis espacial en ecología con R: procesos puntuales, autocorrelación, interpolación y geoestadística para tus datos ecológicos. Teoría, práctica y ejercicios propuestos.",
  background_image = "../assets/figures/00_course_figures/banner-gis.png",
  price = coupon_price, 
  mode  = "Online", 
  time  = "30h", 
  date  = "Siempre disponible",
  lang  = "es"
)
```
:::

## Descripción {.course-description}

Este curso está diseñado para quienes desean aplicar técnicas de análisis espacial en ecología usando el lenguaje de programación R. A lo largo de cuatro bloques temáticos, aprenderás a analizar patrones espaciales de puntos, evaluar la autocorrelación espacial y aplicar métodos de interpolación determinísticos y geoestadísticos, como IDW y kriging, para modelar datos ecológicos.

Con un enfoque práctico, cada tema incluye clases teóricas y ejercicios con R para afianzar los conceptos. Es recomendable contar con conocimientos básicos de R para aprovechar al máximo el contenido. Para quienes estén empezando, recomiendo revisar previamente mis cursos introductorios sobre [análisis y visualización de datos en R](https://adrian-cidre.com/courses/01_data_analysis_es.html){target="_blank"}) o [introduccion al análsisis GIS en R](https://adrian-cidre.com/courses/02_spatial_data_es.html){target="_blank"}).

::: callout-note
## Nota

La ecología espacial es un campo muy amplio. En este curso veremos tres temas principales que son los análisis de patrones puntuales, autocorrelación espacial e interpolación. No obstante, si el curso tiene éxito y es de agrado de los estudiantes se podrá extender en el futuro.
:::

## Requisitos previos {.course-description}

Conocimientos básicos del lenguaje de programación R.

## Contenidos del Curso {.course-description}

En esta sección puedes ver un resumen no exhaustivo de lo que verás en este curso.

```{r}
course_data <- list(
  list(
    title = "Bloque 01 - Procesos puntuales",
    topics = c(
      "Tema 01 - Introducción a procesos puntuales",
      "Tema 02 - Análisis basados en densidad",
      "Tema 03 - Análisis basados en distancias",
      "Tema 04 - Ejercicios propuestos con R"
    )
  ),
  list(
    title = "Bloque 02 - Areal data",
    topics = c(
      "Tema 05 - Introducción a datos de área",
      "Tema 06 - Autocorrelación espacial",
      "Tema 07 - Ejercicios propuestos con R"
    )
  ),
  list(
    title = "Bloque 03 - Interpolacion espacial I",
    topics = c(
      "Tema 08 - Introducción a la interpolación espacial",
      "Tema 09 - Métodos determinísticos",
      "Tema 10 - Principios de la geoestadística"
    )
  ),
  list(
    title = "Bloque 04 - Interpolacion espacial II",
    topics = c(
      "Tema 11 - Métodos de geoestadística",
      "Tema 12 - Ejercicios propuestos con R"
    )
  )
)


create_course_structure(
  course_title, 
  course_data
)

```

## Qúe incluye el curso {.course-description}

-   28 lecciones

-   8 horas de vídeo

-   Todo el material del curso

-   Clases teóricas, prácticas y ejercicios propuestos

-   Bibliografía adicional

-   Respuesta rápida a las dudas de los alumnos

## Qué aprenderás {.course-description}

Aprenderás a aplicar técnicas de análisis espacial en ecología utilizando R como herramienta principal para manejar, analizar e interpretar datos espaciales. Concretamente aprenderás a:

-   Manejar y analizar procesos puntuales y patrones espaciales en datos ecológicos

-   Calcular y entender índices de autocorrelación espacial como el test de Moran

-   Trabajar con datos de área (areal data)

-   Aplicar métodos de interpolación espacial determinísticos (IDW) y geoestadísticos (kriging - ordinario y universal)

-   Poner en práctica los aprende mediante ejercicios propuestos

## Testimonios {.course-description}

```{r}
## read reviews and rename columns
reviews_tbl <- suppressMessages(read_csv("../assets/data/udemy_reviews_202508.csv"))
names(reviews_tbl) <- 
  c("course_title", "student_name", "date_created", "rating", "review_text")

## filter current course
reviews_tbl <- reviews_tbl |> 
  filter(grepl("Ecología", course_title)) |>
  mutate(date_created = as.Date(date_created))
```

Aquí se muestran todos los testimonios que han dejado los estudiantes de este curso (positivos y negativos).

```{r}
create_star_rating(
  rating       = round(mean(reviews_tbl$rating), 1),
  title        = "Valoración Promedio",
  num_reviews  = nrow(reviews_tbl)
)
```

```{r}
## prepare for current course
reviews_with_comment_tbl <- reviews_tbl |> 
  filter(!is.na(review_text)) 
```

```{r}
reviews_tbl |> 
  mutate(review_text = ifelse(
    is.na(review_text), "", NA
  )) |> 
  create_reviews_section()
```
